臺灣臺中地方法院交通事件裁定　　　 100年度交聲字第2619號
　　　　　　　　　　　　　　　　　 100年度交聲字第2620號
　　　　　　　　　　　　　　　　　 100年度交聲字第2621號
　　　　　　　　　　　　　　　　　 100年度交聲字第2622號
　　　　　　　　　　　　　　　　　 100年度交聲字第2623號
　　　　　　　　　　　　　　　　　 100年度交聲字第2624號
原處分機關　交通部公路總局臺中區監理所
異　議　人
即受處分人　林子聞
上列異議人即受處分人因違反道路交通管理處罰條例案件，對於
交通部公路總局臺中區監理所如附表所示之裁決書，聲明異議，
本院裁定如下：
    主  文
異議均駁回。
    理  由
一、原處分機關交通部公路總局臺中區監理所（下稱原處分機關
    ）略以：異議人即受處分人林子聞（下稱受處分人）於附表
    所示之違規時間、違規地點，因附表所示之違規事由，經附
    表所示之舉發機關掣開附表所示之舉發通知單當場舉發。本
    所遂依據附表所示之違反法條，開立如附表所示之裁決書，
    裁罰如附表裁罰主文欄所示，逾期則依裁決書處罰主文規定
    裁處，於法並無不合等語。
二、聲明異議意旨略以：伊在中龍上班，下班時安全帽不見，當
    時在回家路上戴工程帽（針對第HC0000000 號罰單）；又於
    民國94年3 月18日換駕照要考照時，因為要考機車駕照時說
    不能考，所以才沒考機車駕照，希望不要一直加罰，且看能
    不能考駕照等語。
三、附表編號第1號至第5號裁決書：
(一)按受處分人不服道路交通管理處罰條例第8 條所定主管機關
    所為之處罰者，得於接到裁決書之翌日起20日內，向管轄地
    方法院聲明異議，道路交通管理處罰條例第87條第1 項定有
    明文。又聲明異議應以司法狀紙，敘述異議之理由，提出於
    原處分機關為之，交通法庭認聲明異議不合法律上之程式或
    其異議權已經喪失者，應以裁定駁回之，道路交通事件處理
    辦法第12條、第17條第1 項前段亦分別定有明文。按處理違
    反道路交通管理事件，有關文書送達之程序，依行政程序法
    之規定；又送達，於應受送達人之住居所、事務所或營業所
    為之；於應送達處所不獲會晤應受送達人時，得將文書付與
    有辨別事理能力之同居人、受僱人或應送達處所之接收郵件
    人員。違反道路交通管理事件統一裁罰基準及處理細則第5
    條、行政程序法第72條第1項前段、第73條第1項分別定有明
    文。
(二)經查，本件如附表編號第1號至第5號裁決書業以郵務掛號之
    方式送達至受處分人之住所即臺中市○○區○○路168 巷38
    弄20號，其中附表編號第2 號裁決書，由異議人本人蓋章收
    受；附表編號第1號、第3號、第4 號裁決書，則因未獲會晤
    異議人，遂交與其有辨別事理能力之同居人即其父親林有勝
    蓋章代為收受；附表編號第5 號裁決書，亦因未獲會晤異議
    人，乃交與其有辨別事理能力之同居人即其母親林顏勤蓋章
    代為收受，而分別於如附表所示之裁決書送達日期合法送達
    予異議人等情，有異議人之個人戶籍資料(完整姓名)查詢結
    果1紙及交通部公路總局臺中區監理所送達證書5份在卷可稽
    。然受處分人遲至100年9月13日始行具狀就上開裁決書聲明
    異議，有受處分人聲明異議狀上之原處分機關總收文章戳1
    枚在卷可憑，其異議顯已逾前開20日之法定期限，且無從命
    其補正，自應予以駁回。
四、附表編號第6號裁決書：
(一)按汽車駕駛人，領有聯結車、大客車、大貨車或小型車駕駛
    執照，駕駛重型機器腳踏車，處新臺幣（下同）1,800 元以
    上3,600 元以下罰鍰，並禁止其駕駛，道路交通管理處罰條
    例第22條第1項第4款定有明定。
(二)經查，受處分人未考領機車駕駛執照，係持有小型車普通駕
    駛執照，而於100年7月16日18時9分許騎乘車牌號碼CW7-496
    號重型機車，行經臺中市○○區○○路與長安路口處，為警
    舉發有「持有小型車駕照駕駛重機車」之違規，原處分機關
    乃依違反道路交通管理處罰條例第22條第1項第4款規定加以
    裁處等情（詳如附表編號第6 號所示），為受處分人所不爭
    執，並有臺中市政府警察局中市警交字第GH0000000 號舉發
    通知單、本件裁決書、受處分人之汽、機車駕照資本資料及
    違規查詢報表各1 份附卷可稽，是受處分人上開違規事實，
    足堪認定。至受處分人辯稱其安全帽不見，當時係戴工程帽
    等語，係針對另案即臺中縣警察局中縣警交字第HC0000000
    號舉發通知單之異議事由，與本案無關，自不足影響本件違
    規之成立。又受處分人既自承其確未考領機車駕駛執照，惟
    仍騎乘重型機車上路，即應構成本件違規，核無違誤，受處
    分人之聲明異議，為無理由，應予駁回。
據上論斷、應依道路交通管理處罰條例第87條第2 項，道路交通
事件處理辦法第17條、第18條，裁定如主文。
                                        中    華    民    國    100    年    10   月    31    日
                  交通法庭     法  官  潘曉玫
以上正本證明與原本無異。
如不服本裁定，應於收受送達後5日內向本院提出抗告狀。（應
附繕本）
                               書記官  張齡方
中    華    民    國    100    年    10   月    31    日
附表：
┌─┬──────┬────────────┬────────┬─────────┬────┐
│編│違規時間    │違規事由                │舉發機關        │裁決書日期、字號  │裁決書  │
│  │（民國）    │                        │                │（中監違字）      │送達日期│
│  ├──────┼────────────┼────────┼─────────┤（民國）│
│  │違規地點    │違反法條                │舉發通知單      │裁罰主文          │        │
│號│            │（道路交通管理處罰條例）│                │（新臺幣）        │        │
├─┼──────┼────────────┼────────┼─────────┼────┤
│1 │95年5月14日 │持自小客車駕照駕駛重機  │臺中市警察局第一│95年12月6日       │95年12月│
│  │13時22分    │                        │分局繼中派出所  │第裁60-GD0000000號│11日    │
│  ├──────┼────────────┼────────┼─────────┤        │
│  │臺中市○○路│第22條第1項第4款        │中市警交字      │罰鍰3,600元       │        │
│  │與公園路口  │                        │第GD0000000號   │                  │        │
├─┼──────┼────────────┼────────┼─────────┼────┤
│2 │95年9月14日 │無照駕駛（經電子閘門查詢│臺中縣警察局清水│96年3月6日        │96年3月 │
│  │20時35分    │資料）                  │分局沙鹿分駐所  │第裁60-HC0000000號│7日     │
│  ├──────┼────────────┼────────┼─────────┤        │
│  │沙鹿鎮○○路│第22條第1項第4款        │中縣警交字      │罰鍰3,600元       │        │
│  │與光大路口  │                        │第HC0000000號   │                  │        │
├─┼──────┼────────────┼────────┼─────────┼────┤
│3 │97年10月1日 │1.闖紅燈（中棲路-臺中） │臺中縣警察局清水│98年12月16日      │98年12月│
│  │6時50分     │2.無照駕駛（禁駛）      │分局明秀派出所  │第裁60-HD0000000號│18日    │
│  ├──────┼────────────┼────────┼─────────┤        │
│  │沙鹿鎮○○路│第53條第1項、           │中縣警交字      │罰鍰8,100元，     │        │
│  │與晉文路口  │第22條第1項第4款        │第HD0000000號   │並記違規點數3點   │        │
├─┼──────┼────────────┼────────┼─────────┼────┤
│4 │98年2月3日  │持小型車駕照駕駛重機車  │臺中縣警察局清水│98年12月21日      │98年12月│
│  │16時55分    │                        │分局梧棲分駐所  │第裁60-HC0000000號│24日    │
│  ├──────┼────────────┼────────┼─────────┤        │
│  │梧棲鎮○○路│第22條第1項第4款        │中縣警交字      │罰鍰3,600元       │        │
│  │與四維中路口│                        │第HC0000000號   │                  │        │
├─┼──────┼────────────┼────────┼─────────┼────┤
│5 │99年9月22日 │持小型車駕照駕駛重機車  │臺中市警察局第五│99年12月17日      │99年12月│
│  │14時50分    │                        │分局水湳派出所  │第裁60-GF0000000號│22日    │
│  ├──────┼────────────┼────────┼─────────┤        │
│  │臺中市○○路│第22條第1項第4款        │中市警交字      │罰鍰2,300元       │        │
│  │與文心路口  │                        │第GF0000000號   │                  │        │
├─┼──────┼────────────┼────────┼─────────┼────┤
│6 │100年7月16日│持小型車駕照駕駛重機車  │臺中市政府警察局│100年9月13日      │100年9月│
│  │18時9分     │                        │交通警察大隊    │第裁60-GH0000000號│13日    │
│  ├──────┼────────────┼────────┼─────────┤        │
│  │梧棲區○○路│第22條第1項第4款        │中市警交字第    │罰鍰1,800元       │        │
│  │與長安路口  │                        │GH0000000號     │                  │        │
└─┴──────┴────────────┴────────┴─────────┴────┘